-paradigm: Empty
 -flex: .
  gramm:

-paradigm: Clitics
 -flex: .
  gramm: 
 -flex: .джык
  gramm: comp
  gloss: COMP
 -flex: .кӧ
  gramm: indef
  gloss: INDEF
  regex-stem: ^(код|кутшӧм|мый|кымын(ысь?)|кыдзи?|кӧн|кысь|кысянь|кытчӧ|кытысь|кытчӧдз|кыті?)[.<>]*$
 -flex: .сюрӧ
  gramm: indef
  gloss: INDEF
  regex-stem: ^(код|кутшӧм|мый|кымын(ысь?)|кыдзи?|кӧн|кысь|кысянь|кытчӧ|кытысь|кытчӧдз|кыті?)[.<>]*$

-paradigm: Adverbials-final
 -flex: .
  gramm: 
 -flex: .джык
  gramm: comp
  gloss: COMP
 -flex: .ӧсь
  gramm: pl
  gloss: PL.PRED
 -flex: .ӧсь|джык
  gramm: comp,pl
  gloss: PL.PRED|COMP
 -flex: .джык|ӧсь
  gramm: comp,pl
  gloss: COMP|PL.PRED



-paradigm: Noun-num-consonant
 -flex: .<.>
  gramm: sg
  paradigm: Noun-caseposs
 -flex: .ъяс<.>
  gramm: pl
  gloss: PL
  paradigm: Noun-caseposs
 -flex: .ьяс<.>
  gramm: pl
  gloss: PL
  regex-prev: .*[чщ][<>.]*$
  paradigm: Noun-caseposs
 -flex: .а<.>
  gramm: attr,attr_a
  gloss: ATTR
  paradigm: Adj-vowel
 -flex: .тӧм<.>
  gramm: neg_attr
  gloss: NEG.ATTR
  paradigm: Adj-consonant
 -flex: .са<.>
  gramm: attr,attr_loc
  gloss: ATTR
  paradigm: Adj-vowel

-paradigm: Noun-num-vowel
 -flex: .<.>
  gramm: sg
  paradigm: Noun-caseposs
 -flex: .яс<.>
  gramm: pl
  gloss: PL
  paradigm: Noun-caseposs
 -flex: .а<.>
  gramm: attr,attr_a
  gloss: ATTR
  paradigm: Adj-vowel
 -flex: .тӧм<.>
  gramm: neg_attr
  gloss: NEG.ATTR
  paradigm: Adj-consonant
 -flex: .са<.>
  gramm: attr,attr_loc
  gloss: ATTR
  paradigm: Adj-vowel

-paradigm: Noun-num-v_l
 -flex: <0>.<.>
  gramm: sg
  paradigm: Noun-nom
  paradigm: Noun-caseposs_consonant
 -flex: <1>.<.>
  gramm: sg
  paradigm: Noun-caseposs_vowel
 -flex: <0>.ъяс<.>
  gramm: pl
  gloss: PL
  paradigm: Noun-caseposs
 -flex: <1>.а<.>
  gramm: attr,attr_a
  gloss: ATTR
  paradigm: Adj-vowel
 -flex: <0>.тӧм<.>
  gramm: neg_attr
  gloss: NEG.ATTR
  paradigm: Adj-consonant
 -flex: <0>.са<.>
  gramm: attr,attr_loc
  gloss: ATTR
  paradigm: Adj-vowel

-paradigm: Noun-num-obl_j
 -flex: .<.>
  gramm: sg
  paradigm: Noun-nom
  paradigm: Noun-caseposs_consonant
 -flex: .[й]<.>
  gramm: sg
  paradigm: Noun-caseposs_vowel_ə
 -flex: .ъ<.>
  gramm: sg
  paradigm: Noun-caseposs_vowel_ja
 -flex: .ъяс<.>
  gramm: pl
  gloss: PL
  paradigm: Noun-caseposs 
 -flex: .я<.>
  gramm: attr,attr_a
  gloss: ATTR
  paradigm: Adj-vowel
  regex-prev: .*[аеёиоӧуыэюяі][.<>]*$
 -flex: .ъя<.>
  gramm: attr,attr_a
  gloss: ATTR
  paradigm: Adj-vowel
  regex-prev: .*[^.<>аеёиоӧуыэюяі][.<>]*$
 -flex: .тӧм<.>
  gramm: neg_attr
  gloss: NEG.ATTR
  paradigm: Adj-consonant
 -flex: .са<.>//.[й]са<.>
  gramm: attr,attr_loc
  gloss: ATTR
  paradigm: Adj-vowel

-paradigm: Noun-num-obl_cons
 -flex: <0>.<.>
  gramm: sg
  paradigm: Noun-nom
  paradigm: Noun-caseposs_consonant
 -flex: <1>.<.>
  gramm: sg
  paradigm: Noun-caseposs_vowel  
 -flex: <0>.ъяс<.>
  gramm: pl
  gloss: PL
  paradigm: Noun-caseposs
 -flex: <1>.а<.>
  gramm: attr,attr_a
  gloss: ATTR
  paradigm: Adj-vowel
 -flex: <0>.тӧм<.>
  gramm: neg_attr
  gloss: NEG.ATTR
  paradigm: Adj-consonant
 -flex: <0>.са<.>
  gramm: attr,attr_loc
  gloss: ATTR
  paradigm: Adj-vowel

-paradigm: Noun-num-j
 -flex: .[й]<.>
  gramm: sg
  paradigm: Noun-nom
  paradigm: Noun-caseposs_consonant
  paradigm: Noun-caseposs_vowel_ə
 -flex: .<.>
  gramm: sg
  paradigm: Noun-caseposs_vowel_ja
 -flex: .[й]яс<.>
  gramm: pl
  gloss: PL
  paradigm: Noun-caseposs
 -flex: .я<.>//.[й]я<.>
  gramm: attr,attr_a
  gloss: ATTR
  paradigm: Adj-vowel
 -flex: .[й]тӧм<.>
  gramm: neg_attr
  gloss: NEG.ATTR
  paradigm: Adj-consonant
 -flex: .[й]са<.>
  gramm: attr,attr_loc
  gloss: ATTR
  paradigm: Adj-vowel

-paradigm: Noun-num-CC'
 -flex: <0>.<.>
  gramm: sg
  paradigm: Noun-nom
  paradigm: Noun-caseposs_consonant
 -flex: <1>.<.>
  gramm: sg
  paradigm: Noun-caseposs_vowel_ja
 -flex: <1>.[ь]<.>
  gramm: sg
  paradigm: Noun-caseposs_vowel_ə
 -flex: <0>.яс<.>
  gramm: pl
  gloss: PL
  paradigm: Noun-caseposs
 -flex: <1>.я<.>
  gramm: attr,attr_a
  gloss: ATTR
  paradigm: Adj-vowel
 -flex: <0>.тӧм<.>
  gramm: neg_attr
  gloss: NEG.ATTR
  paradigm: Adj-consonant
 -flex: <0>.са<.>
  gramm: attr,attr_loc
  gloss: ATTR
  paradigm: Adj-vowel

-paradigm: Noun-num-ddz
 -flex: <0>.<.>
  gramm: sg
  paradigm: Noun-nom
  paradigm: Noun-caseposs_consonant
 -flex: <1>.[з]<.>
  gramm: sg
  paradigm: Noun-caseposs_vowel
 -flex: <0>.[ь]яс<.>
  gramm: pl
  gloss: PL
  paradigm: Noun-caseposs
 -flex: <1>.[з]а<.>
  gramm: attr,attr_a
  gloss: ATTR
  paradigm: Adj-vowel
 -flex: <0>.тӧм<.>
  gramm: neg_attr
  gloss: NEG.ATTR
  paradigm: Adj-consonant
 -flex: <0>.са<.>
  gramm: attr,attr_loc
  gloss: ATTR
  paradigm: Adj-vowel

-paradigm: Noun-num-soft
 -flex: .[ь]<.>
  gramm: sg
  paradigm: Noun-nom
  paradigm: Noun-caseposs_consonant
  paradigm: Noun-caseposs_vowel_ə
 -flex: .<.>
  gramm: sg
  paradigm: Noun-caseposs_vowel_ja
 -flex: .[ь]яс<.>
  gramm: pl
  gloss: PL
  paradigm: Noun-caseposs
 -flex: .я<.>
  gramm: attr,attr_a
  gloss: ATTR
  paradigm: Adj-vowel
 -flex: .[ь]тӧм<.>
  gramm: neg_attr
  gloss: NEG.ATTR
  paradigm: Adj-consonant
 -flex: .[ь]са<.>
  gramm: attr,attr_loc
  gloss: ATTR
  paradigm: Adj-vowel

-paradigm: Noun-num-pi
 -flex: .<.>
  gramm: sg
  paradigm: Noun-caseposs
 -flex: .яс<.>//.ян<.>
  gramm: pl
  gloss: PL
  paradigm: Noun-caseposs
 -flex: .а<.>
  gramm: attr,attr_a
  gloss: ATTR
  paradigm: Adj-vowel
 -flex: .тӧм<.>
  gramm: neg_attr
  gloss: NEG.ATTR
  paradigm: Adj-consonant



-paradigm: Adj-consonant
 -flex: .<.>
  gramm: sg
  paradigm: Noun-caseposs
 -flex: .джык<.>
  gramm: sg,comp
  gloss: COMP
  paradigm: Noun-caseposs_consonant
  paradigm: Noun-caseposs_vowel_a
  paradigm: Noun-caseposs_vowel_ə
 -flex: .ӧсь<.>
  gramm: pl
  gloss: PL.PRED
  paradigm: Clitics
 -flex: .ъяс<.>
  gramm: pl
  gloss: PL
  paradigm: Noun-caseposs
 -flex: .ьяс<.>
  gramm: pl
  gloss: PL
  regex-prev: .*[чщ][<>.]*$
  paradigm: Noun-caseposs

-paradigm: Adj-vowel
 -flex: .<.>
  gramm: sg
  paradigm: Noun-caseposs
 -flex: .джык<.>
  gramm: sg,comp
  gloss: COMP
  paradigm: Noun-caseposs_consonant
  paradigm: Noun-caseposs_vowel_a
  paradigm: Noun-caseposs_vowel_ə
 -flex: .ӧсь<.>
  gramm: pl
  gloss: PL.PRED
  paradigm: Clitics
 -flex: .яс<.>
  gramm: pl
  gloss: PL
  paradigm: Noun-caseposs

-paradigm: Adj-soft
 -flex: .[ь]<.>
  gramm: sg
  paradigm: Noun-nom
  paradigm: Noun-caseposs_consonant
  paradigm: Noun-caseposs_vowel_ə
 -flex: .<.>
  gramm: sg
  paradigm: Noun-caseposs_vowel_ja
 -flex: .[ь]джык<.>
  gramm: sg,comp
  gloss: COMP
  paradigm: Noun-caseposs_consonant
  paradigm: Noun-caseposs_vowel_a
  paradigm: Noun-caseposs_vowel_ə
 -flex: .[ь]ӧсь<.>
  gramm: pl
  gloss: PL.PRED
  paradigm: Clitics
 -flex: .[ь]яс<.>
  gramm: pl
  gloss: PL
  paradigm: Noun-caseposs

-paradigm: Adj-j
 -flex: .[й]<.>
  gramm: sg
  paradigm: Noun-nom
  paradigm: Noun-caseposs_consonant
  paradigm: Noun-caseposs_vowel_ə
 -flex: .<.>
  gramm: sg
  paradigm: Noun-caseposs_vowel_ja
 -flex: .[й]джык<.>
  gramm: sg,comp
  gloss: COMP
  paradigm: Noun-caseposs_consonant
  paradigm: Noun-caseposs_vowel_a
  paradigm: Noun-caseposs_vowel_ə
 -flex: .[й]ӧсь<.>
  gramm: pl
  gloss: PL.PRED
  paradigm: Clitics
 -flex: .[й]яс<.>
  gramm: pl
  gloss: PL
  paradigm: Noun-caseposs


-paradigm: Noun-nom
 -flex: .
  gramm: nom
 -flex: .джык
  gramm: comp
  gloss: COMP

-paradigm: Noun-caseposs
 -flex: .
  gramm: nom
 -flex: .джык
  gramm: comp
  gloss: COMP
 -flex: .<.>
  paradigm: Noun-caseposs_consonant
  paradigm: Noun-caseposs_vowel_a
  paradigm: Noun-caseposs_vowel_ə

-paradigm: Noun-caseposs_vowel
 -flex: .<.>
  gramm: 
 paradigm: Noun-caseposs_vowel_a
 paradigm: Noun-caseposs_vowel_ə

-paradigm: Noun-caseposs_consonant
 -flex: .лӧн<.>
  gramm: gen
  gloss: GEN
 -flex: .лысь<.>
  gramm: abl
  gloss: ABL
 -flex: .лы<.>
  gramm: dat
  gloss: DAT
 -flex: .кӧд<.>
  gramm: com
  gloss: COM
 -flex: .тӧг<.>
  gramm: car
  gloss: CAR
 -flex: .ла<.>
  gramm: cns
  gloss: CNS
 -flex: .ся<.>
  gramm: pr
  gloss: PR 
 -flex: .лань<.>
  gramm: app
  gloss: APP
 -flex: .сянь<.>
  gramm: egr
  gloss: EGR
 -flex: .тi<.>
  gramm: prol
  gloss: PROL
 -flex: .тi|ым<.>
  gramm: prol,1sg
  gloss: PROL|1SG

 -flex: .на|м<.>
  gramm: ins,1sg
  gloss: INS|1SG
 -flex: .сьы|м<.>
  gramm: el,1sg
  gloss: EL|1SG

 -flex: .т|ӧ<.>
  gramm: acc,2sg
  gloss: 2SG|ACC
 -flex: .на|д<.>
  gramm: ins,2sg
  gloss: INS|2SG
 -flex: .тӧг|ыд<.>
  gramm: car,2sg
  gloss: CAR|2SG
 -flex: .ся|ыд<.>
  gramm: pr,2sg
  gloss: PR|2SG
 -flex: .сьы|д<.>
  gramm: el,2sg
  gloss: EL|2SG
 -flex: .лань|ыд<.>
  gramm: app,2sg
  gloss: APP|2SG
 -flex: .сянь|ыд<.>
  gramm: egr,2sg
  gloss: EGR|2SG
 -flex: .тi|ыд<.>
  gramm: prol,2sg
  gloss: PROL|2SG

 -flex: .с|ӧ<.>
  gramm: acc,3sg
  gloss: 3SG|ACC
 -flex: .на|с<.>
  gramm: ins,3sg
  gloss: INS|3SG
 -flex: .тӧг|ыс<.>
  gramm: car,3sg
  gloss: CAR|3SG
 -flex: .ся|ыс<.>
  gramm: pr,3sg
  gloss: PR|3SG
 -flex: .сьы|с<.>
  gramm: el,3sg
  gloss: EL|3SG  
 -flex: .лань|ыс<.>
  gramm: app,3sg
  gloss: APP|3SG
 -flex: .сянь|ыс<.>
  gramm: egr,3sg
  gloss: EGR|3SG

 -flex: .тi|ыс<.>
  gramm: prol,3sg
  gloss: PROL|3SG

 -flex: .ным<.>
  gramm: nom,1pl
  gloss: 1PL
 -flex: .ным|ӧ<.>
  gramm: acc,1pl
  gloss: 1PL|ACC
 -flex: .ным|лӧн<.>
  gramm: 1pl,gen
  gloss: 1PL|GEN
 -flex: .ным|лысь<.>
  gramm: 1pl,abl
  gloss: 1PL|ABL
 -flex: .ным|лы<.>
  gramm: 1pl,dat
  gloss: 1PL|DAT
 -flex: .на|ным<.>
  gramm: ins,1pl
  gloss: INS|1PL
 -flex: .ным|кӧд<.>
  gramm: 1pl,com
  gloss: 1PL|COM
 -flex: .тӧг|ным<.>
  gramm: car,1pl
  gloss: CAR|1PL
 -flex: .ным|ла<.>
  gramm: 1pl,cns
  gloss: 1PL|CNS
 -flex: .ся|ным<.>
  gramm: pr,1pl
  gloss: PR|1PL
 -flex: .сьы|ным<.>
  gramm: el,1pl
  gloss: EL|1PL
 -flex: .лань|ным<.>
  gramm: app,1pl
  gloss: APP|1PL
 -flex: .сянь|ным<.>
  gramm: egr,1pl
  gloss: EGR|1PL
 -flex: .тi|ным<.>
  gramm: prol,1pl
  gloss: PROL|1PL 

 -flex: .ныд<.>
  gramm: nom,2pl
  gloss: 2PL
 -flex: .ныт|ӧ<.>//.ныд|ӧ<.>
  gramm: acc,2pl
  gloss: 2PL|ACC
 -flex: .ныд|лӧн<.>
  gramm: 2pl,gen
  gloss: 2PL|GEN
 -flex: .ныд|лысь<.>
  gramm: 2pl,abl
  gloss: 2PL|ABL
 -flex: .ныд|лы<.>
  gramm: 2pl,dat
  gloss: 2PL|DAT
 -flex: .на|ныд<.>
  gramm: ins,2pl
  gloss: INS|2PL
 -flex: .ныд|кӧд<.>
  gramm: 2pl,com
  gloss: 2PL|COM
 -flex: .тӧг|ныд<.>
  gramm: car,2pl
  gloss: CAR|2PL
 -flex: .ныд|ла<.>
  gramm: 2pl,cns
  gloss: 2PL|CNS
 -flex: .ся|ныд<.>
  gramm: pr,2pl
  gloss: PR|2PL  

 -flex: .сьы|ныд<.>
  gramm: el,2pl
  gloss: EL|2PL
 -flex: .лань|ныд<.>
  gramm: app,2pl
  gloss: APP|2PL
 -flex: .сянь|ныд<.>
  gramm: egr,2pl
  gloss: EGR|2PL  
 -flex: .тi|ныд<.>
  gramm: prol,2pl
  gloss: PROL|2PL  

 -flex: .ныс<.>
  gramm: nom,3pl
  gloss: 3PL
 -flex: .ныс|ӧ<.>
  gramm: acc,3pl
  gloss: 3PL|ACC
 -flex: .ныс|лӧн<.>
  gramm: 3pl,gen
  gloss: 3PL|GEN
 -flex: .ныс|лысь<.>
  gramm: 3pl,abl
  gloss: 3PL|ABL
 -flex: .ныс|лы<.>
  gramm: 3pl,dat
  gloss: 3PL|DAT
 -flex: .на|ныс<.>
  gramm: ins,3pl
  gloss: INS|3PL
 -flex: .ныс|кӧд<.>
  gramm: 3pl,com
  gloss: 3PL|COM
 -flex: .тӧг|ныс<.>
  gramm: car,3pl
  gloss: CAR|3PL
 -flex: .ныс|ла<.>
  gramm: 3pl,cns
  gloss: 3PL|CNS
 -flex: .ся|ныс<.>
  gramm: pr,3pl
  gloss: PR|3PL
 -flex: .сьы|ныс<.>
  gramm: el,3pl
  gloss: EL|3PL
 -flex: .лань|ныс<.>
  gramm: app,3pl
  gloss: APP|3PL
 -flex: .сянь|ныс<.>
  gramm: egr,3pl
  gloss: EGR|3PL
 -flex: .тi|ныс<.>
  gramm: prol,3pl
  gloss: PROL|3PL  
 paradigm: Adverbials-final

-paradigm: Noun-caseposs_vowel_ə
 -flex: .ӧс<.>
  gramm: acc
  gloss: ACC
 -flex: .ӧн<.>
  gramm: ins
  gloss: INS
 -flex: .ын<.>
  gramm: loc
  gloss: LOC
 -flex: .ысь<.>
  gramm: el
  gloss: EL
 -flex: .ӧ<.>
  gramm: ill
  gloss: ILL
 -flex: .ӧд<.>
  gramm: prol
  gloss: PROL
 -flex: .ӧдз<.>
  gramm: term
  gloss: TERM

 -flex: .ӧй<.>//.ӧ<.>
  gramm: nom,1sg
  gloss: 1SG
 -flex: .ӧс<.>
  gramm: acc,1sg
  gloss: ACC
 -flex: .ӧй|лӧн<.>
  gramm: 1sg,gen
  gloss: 1SG|GEN
 -flex: .ӧй|лысь<.>
  gramm: 1sg,abl
  gloss: 1SG|ABL
 -flex: .ӧй|лы<.>
  gramm: 1sg,dat
  gloss: 1SG|DAT
 -flex: .ӧй|кӧд<.>
  gramm: 1sg,com
  gloss: 1SG|COM
 -flex: .ӧй|тӧг<.>
  gramm: 1sg,car
  gloss: 1SG|CAR
 -flex: .ӧй|ла<.>
  gramm: 1sg,cns
  gloss: 1SG|CNS
 -flex: .ӧй|ся<.>
  gramm: 1sg,pr
  gloss: 1SG|PR  
 -flex: .ӧй|лань<.>
  gramm: 1sg,app
  gloss: 1SG|APP
 -flex: .ӧй|сянь<.>
  gramm: 1sg,egr
  gloss: 1SG|EGR
 -flex: .ӧд|ым<.>
  gramm: prol,1sg
  gloss: PROL|1SG
 -flex: .ӧдз|ым<.>
  gramm: term,1sg
  gloss: TERM|1SG

 -flex: .ыд<.>
  gramm: nom,2sg
  gloss: 2SG
 -flex: .ыд|лӧн<.>
  gramm: 2sg,gen
  gloss: 2SG|GEN
 -flex: .ыд|лысь<.>
  gramm: 2sg,abl
  gloss: 2SG|ABL
 -flex: .ыд|лы<.>
  gramm: 2sg,dat
  gloss: 2SG|DAT
 -flex: .ыд|кӧд<.>
  gramm: 2sg,com
  gloss: 2SG|COM
 -flex: .ыд|ла<.>
  gramm: 2sg,cns
  gloss: 2SG|CNS
 -flex: .ӧд|ыд<.>
  gramm: prol,2sg
  gloss: PROL|2SG
 -flex: .ӧдз|ыд<.>
  gramm: term,2sg
  gloss: TERM|2SG

 -flex: .ыс|кӧд<.>
  gramm: 3sg,com
  gloss: 3SG|COM
 -flex: .ыс|ла<.>
  gramm: 3sg,cns
  gloss: 3SG|CNS  

 -flex: .ӧд|ным<.>
  gramm: prol,1pl
  gloss: PROL|1PL
 -flex: .ӧдз|ным<.>
  gramm: term,1pl
  gloss: TERM|1PL 

 -flex: .ӧд|ыс<.>
  gramm: prol,3sg
  gloss: PROL|3SG
 -flex: .ӧдз|ыс<.>
  gramm: term,3sg
  gloss: TERM|3SG

 -flex: .ӧд|ныд<.>
  gramm: prol,2pl
  gloss: PROL|2PL
 -flex: .ӧдз|ныд<.>
  gramm: term,2pl
  gloss: TERM|2PL
 -flex: .ӧд|ныс<.>
  gramm: prol,3pl
  gloss: PROL|3PL
 -flex: .ӧдз|ныс<.>
  gramm: term,3pl
  gloss: TERM|3PL
 paradigm: Adverbials-final

-paradigm: Noun-caseposs_vowel_a 
 -flex: .а|м<.>
  gramm: loc,1sg
  gloss: LOC|1SG 
 -flex: .а|м<.>
  gramm: ill,1sg
  gloss: ILL|1SG
  regex-prev: ^.*[^ьй]*$

 -flex: .а|д<.>
  gramm: loc,2sg
  gloss: LOC|2SG
 -flex: .а|д<.>
  gramm: ill,2sg
  gloss: ILL|2SG

 -flex: .а|с<.>
  gramm: loc,3sg
  gloss: LOC|3SG
 -flex: .а|с<.>
  gramm: ill,3sg
  gloss: ILL|3SG

 -flex: .а|ным<.>
  gramm: loc,1pl
  gloss: LOC|1PL
 -flex: .а|ным<.>
  gramm: ill,1pl
  gloss: ILL|1PL

 -flex: .а|ныд<.>
  gramm: loc,2pl
  gloss: LOC|2PL
 -flex: .а|ныд<.>
  gramm: ill,2pl
  gloss: ILL|2PL

 -flex: .а|ныс<.>
  gramm: loc,3pl
  gloss: LOC|3PL
 -flex: .а|ныс<.>
  gramm: ill,3pl
  gloss: ILL|3PL
 paradigm: Adverbials-final



-paradigm: Noun-caseposs_vowel_ja
 -flex: .я|м<.>
  gramm: loc,1sg
  gloss: LOC|1SG
  regex-prev: .*[ьй][.<>]* 
 -flex: .я|м<.>
  gramm: ill,1sg
  gloss: ILL|1SG
  regex-prev: .*[ьй][.<>]*

 -flex: .я|д<.>
  gramm: loc,2sg
  gloss: LOC|2SG
  regex-prev: .*[ьй][.<>]*
 -flex: .я|д<.>
  gramm: ill,2sg
  gloss: ILL|2SG
  regex-prev: .*[ьй][.<>]*

 -flex: .я|с<.>
  gramm: loc,3sg
  gloss: LOC|3SG
  regex-prev: .*[ьй][.<>]*
 -flex: .я|с<.>
  gramm: ill,3sg
  gloss: ILL|3SG
  regex-prev: .*[ьй][.<>]*

 -flex: .я|ным<.>
  gramm: loc,1pl
  gloss: LOC|1PL
  regex-prev: ^.*[ьй][.<>]*$  
 -flex: .я|ным<.>
  gramm: ill,1pl
  gloss: ILL|1PL
  regex-prev: ^.*[ьй][.<>]*$

 -flex: .я|ныд<.>
  gramm: loc,2pl
  gloss: LOC|2PL
  regex-prev: ^.*[ьй][.<>]*$
 -flex: .я|ныд<.>
  gramm: ill,2pl
  gloss: ILL|2PL
  regex-prev: ^.*[ьй][.<>]*$

 -flex: .я|ныс<.>
  gramm: loc,3pl
  gloss: LOC|3PL
  regex-prev: ^.*[ьй][.<>]*$
 -flex: .я|ныс<.>
  gramm: ill,3pl
  gloss: ILL|3PL
  regex-prev: ^.*[ьй][.<>]*$
 paradigm: Adverbials-final

